臺灣高等法院臺南分院刑事判決
上　訴　人
即　被　告　甲○○
上列上訴人即被告因毒品危害防制條例案件，不服臺灣嘉義地方
法院93年度訴字第492號中華民國94年2月25日第一審判決（起訴
案號：臺灣嘉義地方法院檢察署93年度毒偵字第1199號；併案案
號：93年度毒偵字第1395號、同署94年毒偵字第220號），提起
上訴，本院判決如下：
    主  文
原判決撤銷。
甲○○連續施用第一級毒品，累犯，處有期徒刑壹年，扣案之海
洛因貳包（淨重零點柒零公克）沒收銷燬之。前開毒品之外包裝
、針筒貳支均沒收。又連續施用第二級毒品，累犯，處有期徒刑
捌月。扣案之安非他命貳包（淨重貳點壹陸公克）沒收銷燬之。
前開毒品之外包裝、施用安非他命玻璃球壹個均沒收。應執行有
期徒刑壹年伍月。扣案之海洛因貳包（淨重零點柒零公克）、安
非他命貳包（淨重貳點壹陸公克）均沒收銷燬之。前開毒品之外
包裝、針筒貳支、施用安非他命玻璃球壹個均沒收。
    事  實
一、甲○○於民國（下同）八十三年間，因肅清煙毒條例等案件
    ，經判處有期徒刑六月、三年、三年二月，並定執行刑為六
    年四月，於八十四年三月十一日入監執行，於八十六年七月
    九日縮短刑期假釋出獄，又於八十八年間，復因違反毒品危
    害防制條例案件，經原審判處有期徒刑八月，本院及最高法
    院駁回上訴確定，前揭假釋遂遭撤銷，乃於八十八年十一月
    三十日入監執行，於九十三年二月二十二日縮刑期滿執行完
    畢。其於八十八年間，因施用毒品，經觀察勒戒後，認有繼
    續施用毒品傾向，經強制戒治，於八十九年六月十日期滿而
    執行完畢。仍不知悔改，竟猶基於施用第一級毒品海洛因之
    概括犯意，自九十三年八月下旬至同年十月二日止，在嘉義
    市○區○○街八十六號之十六住處及中正公園（原審誤植為
    中山公園）之公廁內，將海洛因以礦泉水稀釋後置入針筒內
    注射之方式，連續施用第一級毒品海洛因多次，另基於施用
    第二級毒品安非他命（學名甲基安非他命）之概括犯意，自
    同年八月下旬至同年十月二日止，在嘉義市○區○○街八十
    六號之十六上開住處，將安非他命置入玻璃球內以火烘烤，
    以鼻吸入所產生氣體之方式，連續施用第二級毒品安非他命
    多次，嗣先後於九十三年九月二十五日十二時三十三分許及
    同年十月二日下午四時五分許，為警於嘉義市○○○路三六
    七號及同市○○路與建成街口查獲，經警對其採尿送驗，均
    呈海洛因代謝後之嗎啡及安非他命陽性反應，並扣得海洛因
    二包（淨重0.七0公克）及安非他命二包（淨重二. 二四公
    克），始知上情。嗣又承上開施用第一級毒品海洛因暨第二
    級毒品安非他命之概括犯意，自同年十月間某日起，均至翌
    （九十四）年二月四日止，連續在嘉義市○區○○街八十六
    號之十六號住處，分別施用第一級毒品海洛因暨第二級毒品
    安非他命多次。經警於九十四年二月十三日上午九時許在國
    道一號公路查獲並扣有供施用毒品海洛因之針筒二支、安非
    他命玻璃球一個。
二、案經嘉義市警察局第二分局、暨國道公路警察局第四警察隊
    報請臺灣嘉義地方法院檢察署檢察官偵查起訴及併案辦理。
    理  由
一、上訴人即被告甲○○（下稱被告）雖不服原審判決上訴於本
    院，惟經本院合法傳喚無正當理由未到庭，且迄未提出何理
    由以供本院參酌。
二、上揭事實，業據被告於警、偵訊時及原審坦認不諱（見警卷
    二第二頁背面、警卷三第二頁、原審卷第五七頁至第六一頁
    ），且被告為警查獲所採集之尿液，乃呈現海洛因代謝後之
    嗎啡陽性反應及甲基安非他命陽性反應，此有嘉義市衛生局
    檢驗涉嫌毒品及管制藥品之尿液檢體案件報告及台灣檢驗科
    技股份有限公司出據之濫用藥物尿液報告各一份附卷可稽（
    見毒偵字第一一九九號卷第十八頁及警卷一第四頁），而被
    告於九十三年十月二日為警查獲時，乃於被告身上扣得白粉
    及白色結晶物各二包可按（見警卷二第六頁），而上開物品
    經送往法務部調查局及內政部警政署刑事警察局鑑定認：「
    重０．七０公克」「總淨重二．二四公克，共取０．０八公
    克鑑驗用罄，總餘二．一六公克，均檢出二級毒品甲基安非
    他命成分。」此有法務部調查局九十三年十一月十八日調科
    壹字第180001884號鑑定通知書及內政部警政署刑事警察局
    九十四年一月三日刑鑑字第0930211042號鑑驗通知書各一紙
    附卷可憑（見原審卷第二七頁、第二九頁），此外並有上開
    毒品扣案可證，另被告於八十八年間，因施用毒品，經觀察
    勒戒後，認有繼續施用毒品傾向，經強制戒治，於八十九年
    六月十日期滿而執行完畢各情，有刑案資料查註紀錄表一紙
    可按（見毒偵字第一一九九號卷第八頁），被告於起訴後原
    審審理中，仍承上開施用第一級毒品海洛因暨第二級毒品安
    非他命之概括犯意，各自同年十月間某日起，均至翌（九十
    四）年二月四日止，連續仍在嘉義市○區○○街八十六號之
    十六號住處，分別施用第一級毒品海洛因暨第二級毒品安非
    他命多次。經警於九十四年二月十三日上午九時許在國道一
    號公路查獲，有被告於警訊中之自白情節可據，並扣有供施
    用毒品之針筒二支、安非他命玻璃球一個可憑（見警卷三第
    十四頁），復有長榮大學九十四年三月二日對被告尿液之確
    認報告附卷可稽（尿液中代謝之嗎啡及甲基安非他命均呈陽
    性反應）。足資佐證被告前開之自白與事實相符，堪以採信
    。
三、按海洛因、安非他命係毒品危害防制條例第二條第二項第一
    款、第二款分別所列管之毒品。核被告施用海洛因及安非他
    命之所為，係分別違反毒品危害防制條例第十條第一項、第
    二項之施用第一級毒品罪及施用第二級毒品罪。又被告持有
    海洛因及安非他命之犯行，分別為施用第一級毒品海洛因及
    施用第二級毒品安非他命罪所吸收，均不另論罪。被告先後
    多次施用第一級毒品海洛因及第二級毒品安非他命之犯行，
    各時間緊接、所為均係觸犯構成要件相同之罪名，各顯係基
    於概括犯意反覆而為，為連續犯，各應依刑法第五十六條之
    規定從一重分別論以連續施用第一級毒品罪及連續施用第二
    級毒品罪並加重其刑。又被告所犯前開二罪，犯意各別、行
    為互殊，應分論併罰之。另查被告有如事實欄之前科及經執
    行完畢，此有臺灣高等法院被告全國前案紀錄表一紙附卷可
    稽，被告於有期徒刑執行完畢後五年內，再犯有期徒刑以上
    刑之罪，為累犯，所犯前開二罪，均應依刑法第四十七條之
    規定遞加重其刑。
四、原審以被告事證已臻明確，因予論罪科刑，固非無見，惟查
    原判決未及就被告於起訴後，又承上開施用第一級毒品海洛
    因暨第二級毒品安非他命之概括犯意，自同年十月間某日起
    ，至翌（九十四）年二月四日止，連續在上開地點，分別施
    用第一級毒品海洛因暨第二級毒品安非他命多次部分（即檢
    察官以94年度毒偵字第二二０號併案部分）審理，遽予判決
    ，已有未洽，無從維持。又被告上訴於本院指摘原判決不當
    ，雖不足採，惟原判決既有可議，自應由本院將原判決撤銷
    改判。爰審酌被告曾有多項前科紀錄之不良素行、迭次觸犯
    施用毒品罪仍不知悔改，對社會國家造成之負擔及潛在性危
    害、犯後坦承犯行等一切情狀，量處如主文第二項所示之刑
    並定應執行之刑，以資懲儆。扣案之海洛因淨重0.七０公克
    及安非他命淨重二. 一六公克，均為扣案之毒品，應依毒品
    危害防制條例第十八條第一項之規定宣告沒收，另安非他命
    0.0八公克因鑑定而用罄，自毋庸宣告沒收。至前開毒品之
    外包裝，為被告所有，用來盛裝毒品便於攜帶施用，暨施用
    海洛因之針筒二支、安非他命玻璃球一個為供犯罪所用之物
    ，已經被告自承在卷（見警卷三第二頁、原審卷第六十頁）
    ，自應依刑法第三十八條第一項第二款之規定宣告沒收。
五、被告經合法傳喚，無正當理由不到庭，爰不待其陳述逕行判
    決。又本案雖係被告提起上訴，惟其犯罪事實已較原審審理
    時有所擴張，本院自得諭知較重於原審判決所求之刑，均末
    此明。
據上論斷，應依刑事訴訟法第三百六十九條第一項前段、第三百
六十四條、第三百七十一條、第二百九十九條第一項前段，毒品
危害防制條例第十條第一項、第二項、第十八條第一項，刑法第
十一條、第五十六條、第四十七條、第五十一條第五款、第三十
八條第一項第二款，判決如主文。
本案經檢察官曾銘芳到庭執行職務。
中　　華　　民　　國　　94　　年　　5 　　月　　4 　　日
                  刑事第二庭     審判長法　官  葉居正
                                       法　官  李文福
                                       法　官　莊俊華
以上正本證明與原本無異。
施用第一級毒品部分，如不服本判決，應於收受本判決後十日內
向本院提出上訴書狀。其未敘述上訴理由者並得於提起上訴後十
日內向本院補提理由書狀（均須按他造當事人之人數附繕本）「
切勿逕送上級法院」。
施用第二級毒品部分不得上訴。
 　　　　　　　　　　　　　　　　　　　書記官  廖明娟
中　　華　　民　　國　　94　　年　　5 　　月　　5 　　日
毒品危害防制條例第十條：
施用第一級毒品者，處六月以上五年以下有期徒刑。
施用第二級毒品者，處三年以下有期徒刑。
